

PROFILE

Bernama Lengkap Arif Hidayatullah, Panggilan Akrab biasa di panggil Arif, Saya Lahir di Bekasi Pada Tanggal 15 Maret 1992

Berkewarganegaraan Indonesia dengan Latar belakang Agama Islam.

Saat ini saya sedang menyadang status Kawin dengan di anugrahakan seorang anak laki-laki yang baru berusia 1 tahun.

Keterampilan dalam bekerja yang saya miliki saat ini adalah saya dapat mengoperasikan Ms. Word, Excel,Power Point . Saya dapat Bekerja Baik secara team maupun Individual.

CONTACT

HP/WA: 0813 1891 2324

EMAIL

arifirs@gmail.com

HOBBIES

Music

ARIF HIDAYATULLAH

Pekerja Keras & Cepat Adaptasi

EDUCATION

SDN JATI BENING XI

1997 - 2003

SMPN 11 BEKASI

2003 - 2006

SMKN 1 CIKARANG BARAT

2006 - 2009

Teknik Mesin Mekanik Otomotif

WORK EXPERIENCE

PT ASTRA HONDA MOTOR - [Assymblying Unit 2A]

2010 - 2016

Operator Assembling (Merakit Sepeda Motor)

PT Prudential Life Insurance - [Sales Asuransi]

2016 - 2017

Menjual product asuransi sekaligus menjadi konsultan

FIF - [Field Remedial Collection]

2018 - 2018

Meningatkan konsumen untuk membayar angsuran tepat waktu

PT Philia Citra Sejahtera - [Security]

2018 - 2019

Menjaga keamanan kantor pusat pelabuhan

PT Summit Oto Finance - [Credit Marketing Oficer]

2019-2020

Survey kelayakan konsumen yang ingin mengajukan kredit